臺灣桃園地方法院民事裁定
111年度小上字第99號
上  訴  人  蕭肇文  
被  上訴人  林姮馨  

上列當事人間請求返還押金事件，上訴人對於民國111年5月31日
本院桃園簡易庭110年度桃小字第2048號小額事件第一審判決提
起上訴，本院裁定如下：
    主  文
上訴駁回。
第二審訴訟費用新臺幣壹仟伍佰元由上訴人負擔。
    理  由
一、按對於小額程序之第一審裁判之上訴，非以其違背法令為理
    由，不得為之；上訴狀內應記載上訴理由，表明原判決所違
    背之法令及其具體內容、依訴訟資料可認為原判決有違背法
    令之具體事實，民事訴訟法第436條之24第2項、第436條之2
    5分別定有明文。所謂判決有違背法令，依民事訴訟法第468
    條之規定，乃指判決不適用法規或適用不當而言，且依同法
    第436條之32第2項之規定，此為小額事件之上訴程序所準用
    。是當事人以小額訴訟程序第一審判決違背法令為理由提起
    上訴時，就原判決如何不適用法規或適用法規不當，其上訴
    狀或理由書應有具體指摘，並揭示該法規之條項或其內容；
    如依民事訴訟法第469條第1款至第5款所列各款事由提起上
    訴者，其上訴狀或理由書應揭示合於該條款之事實，若小額
    訴訟程序上訴人之上訴狀或理由書未依上述方法表明者，自
    難認已對原判決之違背法令有具體之指摘，其上訴即不合法
    （最高法院71年度台上字第314號判決要旨參照）。又小額
    事件之上訴人如未於提起上訴後20日內補正合法之上訴理由
    書，依民事訴訟法第436條之32第2項準用同法第444條第1項
    本文及第471條第1項之規定，第二審法院毋庸命其補正，應
    逕以裁定駁回之。
二、上訴意旨略以：兩造間租約係自民國108年9月1日起至109年
    8月31日止，押租金為2個月租金額共新臺幣（下同）4萬元
    。上訴人於109年3月31日退租，因鑰匙未當下歸還，押租金
    即遭被上訴人扣1個月租金額2萬元及換鎖費用1萬6,000元，
    顯不合理，請求撤銷原判決等語。
三、經查，上訴人對於本院小額程序之第一審判決提起上訴，核
    其書狀所載上訴理由並未揭明原判決違反法令之條項或其內
    容；且上訴人係於111年6月22日提起本件上訴，其於提起上
    訴後20日內亦未另行具狀再補充合法之上訴理由，揆諸首揭
    法條及說明，本院亦毋庸命其補正，本件未具上訴之合法程
    式，其上訴為不合法，應裁定駁回。
四、關於上訴人應負擔之第二審訴訟費用，依民事訴訟法第436
    條之32第1項準用第436條之19第1項之規定，確定本件訴訟
    費用額如主文第2項所示之金額。
五、爰裁定如主文。　
中　　華　　民　　國　　111 　年　　8 　　月　　30　　日
                  民事第二庭審判長法　官　袁雪華　
                                  法　官　林其玄 
                                  法　官　李麗珍
以上正本係照原本作成。
本裁定不得抗告。
中　　華　　民　　國　　111 　年　　8 　　月　　30　　日
                                  書記官  謝伊婕